臺灣高等法院臺中分院刑事判決        100年度上易字第858號
上  訴  人
即  被  告  劉育良
上列上訴人因違反毒品危害防制條例案件，不服臺灣南投地方法
院99年度易字第363號，中華民國100年4月13日第一審判決（起
訴案號：臺灣南投地方法院檢察署99年度毒偵字第661號），提
起上訴，本院判決如下：
    主  文
上訴駁回。
    理  由
一、按不服地方法院之第一審判決而上訴者，應向管轄第二審之
    高等法院為之。上訴書狀應敘述具體理由。上訴書狀未敘述
    上訴理由者，應於上訴期間屆滿後二十日內補提理由書於原
    審法院。逾期未補提者，原審法院應定期間先命補正。又第
    二審法院認為上訴書狀未敘述理由或上訴有第362條前段之
    情形者，應以判決駁回之。刑事訴訟法第361條、第367條前
    段分別定有明文。又同法第372條規定：「第367條之判決及
    對於原審諭知管轄錯誤、免訴或不受理之判決上訴時，第二
    審法院認其為無理由而駁回上訴，或認為有理由而發回該案
    件之判決，得不經言詞辯論為之。」。
二、次按，依刑事訴訟法第350條、第361條、第362條、第367條
    規定，不服地方法院之第一審判決而上訴者，須提出上訴書
    狀，並應敘述具體理由，為上訴必備之程式；其所提出之書
    狀未敘述上訴理由，或僅曾以言詞陳述上訴理由者，均應於
    上訴期間屆滿後二十日內補提理由書於第一審法院。第一審
    法院經形式審查，認逾期未補提上訴理由者，應定期間先命
    補正；逾期未補正者，為上訴不合法律上之程式，應以裁定
    駁回。倘已提出上訴理由，但所提非屬具體理由者，則由第
    二審法院以上訴不合法律上之程式，判決駁回。而所謂具體
    理由，必係依據卷內既有訴訟資料或提出新事證，指摘或表
    明第一審判決有何採證認事、用法或量刑等足以影響判決本
    旨之不當或違法，而構成應予撤銷之具體事由，始克當之（
    例如：依憑證據法則具體指出所採證據何以不具證據能力，
    或依憑卷證資料，明確指出所為證據證明力之判斷如何違背
    經驗、論理法則）；倘僅泛言原判決認定事實錯誤、違背法
    令、量刑失之過重或輕縱，而未依上揭意旨指出具體事由，
    或形式上雖已指出具體事由，然該事由縱使屬實，亦不足以
    認為原判決有何不當或違法者（例如：對不具有調查必要性
    之證據，法院未依聲請調查亦未說明理由，或援用證據不當
    ，但除去該證據仍應為同一事實之認定），皆難謂係具體理
    由，俾與第二審上訴制度旨在請求第二審法院撤銷、變更第
    一審不當或違法之判決，以實現個案救濟之立法目的相契合
    ，並節制濫行上訴（參照最高法院97年度台上字第892號判
    決）。
三、本件上訴人即被告（以下稱被告）劉育良不服原審判決，於
    100年4月26日具狀提起上訴，並於同年6月4日補提上訴理由
    狀，所敘述之上訴理由略以：被告自假釋出獄後便循規蹈矩
    ，因委託一綽號為「藍白」之友人介紹適當工作，因此前往
    「藍白」之住居所。因「藍白」之住居所為一四坪大之密閉
    套房，空氣不流通。而當時「藍白」正在吸食安非他命，被
    告為免遭安非他命之煙霧污染，便匆匆告別。豈知隔日前往
    觀護人處報到仍被驗出體內有毒品陽性反應。被告剛受不短
    時間之徒刑而重獲自由，自身行為無不戰戰兢兢，無奈為尋
    找工作而訪友便因此吸入二手煙霧，絕非被告有意再次沾染
    毒品。故聲請撤銷原判決云云。經查：原審判決理由欄二、
    (四)業已引用法務部調查局八十二年八月六日發技一字第四
    一五三號函釋敘明認定被告辯稱其係因訪友而誤吸入安非他
    命之二手煙霧云云為希求僥倖之詞，而不可信之理由，經核
    並無違誤。且原審判決就認定被告犯罪所憑之證據，已經詳
    細調查審酌，經核並無違背證據法則及論理法則。就量刑方
    面，亦已審酌被告之素行、犯罪一切情狀及其犯罪後態度，
    而量處其刑，經核亦屬妥適，並無過重或過輕之情形。上訴
    人提起上訴，固具備形式上之理由，但並未提出新事證以供
    調查，亦未依據卷內之訴訟資料，指摘原審判決有何足以影
    響判決本旨之不當或違法，而構成應予撤銷之具體事由。上
    訴人徒憑己意漫指原審判決不當，尚不足以動搖原審判決認
    定犯罪事實及量刑之基礎，均難認係具體理由，其上訴顯然
    違背法律上之程式，應予駁回，並不經言詞辯論為之。
四、據上論斷，應依刑事訴訟法第367條前段、第372條，判決如
    主文。
中    華    民    國   100    年    7     月    7     日
            刑事第一庭    審判長法  官  李  璋  鵬
                                法  官  胡  森  田
                                法  官  胡  忠  文
以上正本證明與原本無異。
不得上訴。
                                書記官  廖  家  莉
中    華    民    國   100    年    7     月    7     日